臺灣桃園地方法院行政訴訟判決
111年度簡字第116號
                                   111年11月22日辯論終結
原      告  東方航空貨運承攬有限公司

代  表  人  楊國華  
輔  佐  人  張巽智  


被      告  財政部關務署臺北關

代  表  人  陳世鋒  
訴訟代理人  葉岱原  
            黃薇瑄  
            賴嘉東  
上列當事人間違反報關業設置管理辦法事件，原告不服財政部中
華民國111年5月12日台財法字第11113912740號訴願決定（案號
：第00000000號），提起行政訴訟，本院判決如下：
    主  文
原告之訴駁回。
訴訟費用由原告負擔。
    事實及理由
一、事實概要：
    原告為報關業者，於民國108 年6 月6 日以宋玉喬等如附表
    所示人之名義向被告報運進口快遞貨物6 批（進口快遞貨物
    簡易申報單號碼：第CX/08/0A4/W2967 號等，詳附表），經
    被告查驗結果，實到貨物為Sxmini Mi Class 電子煙，數量
    均為18KIT ，與原申報貨物名稱及數量不符。被告以108 年
    6 月27日北普竹字第1081026035號函（下稱108 年6 月27日
    函），請原告於文到之翌日起7 日內，提供納稅義務人簽署
    之委任書及商業發票憑核，惟屆期未提供，因無法證明確受
    委託報關，依空運快遞貨物通關辦法第17條第4 項規定，應
    由原告負虛報責任，審認原告核有虛報進口貨物名稱及數量
    ，逃漏營業稅之違章成立。本案每筆簡易申報單所漏營業稅
    為新臺幣（下同）846 元，未逾5,000 元，惟原告於1 年內
    再犯相同違章行為達3 次（被告108 年第00000000 號及第0
    0000000 號處分書，分別於109 年6 月1 日及同年6 月17日
    處分確定），依稅務違章案件減免處罰標準第15條第1 項第
    2 款及第24條規定，不能免罰。被告爰依加值型及非加值型
    營業稅法（下稱營業稅法）第51條第1 項第7款及稅務違章
    案件裁罰金額或倍數參考表所訂違章情節，按每筆簡易申報
    單處所漏營業稅額1.5 倍之罰鍰1,269 元，共7,614 元。原
    告不服，申請復查，未獲變更，遂向財政部提起訴願，後經
    財政部以111 年5 月12日台財法字第11113912740 號訴願決
    定駁回。原告不服，乃向本院提起本件行政訴訟。
二、本件原告主張：
  ㈠本案進口報關行為為一行為，應按行政罰法第24條第1項論處
    。
  ⒈按「一行為違反數個行政法上義務規定而應處罰鍰者，依法
    定罰鍰額最高之規定裁處。但裁處之額度，不得低於各該規
    定之罰鍰最低額。」行政罰法第24條第1項固有明文。本條
    項本意在禁止國家對人民之同一行為，予以相同或類似之措
    施多次處罰，致承受過度不利之後果。詳言之：⑴一行為已
    受處罰後，國家不得再行處罰；且一行為亦不得同時受到國
    家之多次處罰。而所謂「一行為」，其概念包含「自然一行
    為」與「法律上一行為」，業經最高行政法院105年度10月
    份第1次庭長法官聯席會議決議明確 。
　⒉所謂自然一行為，乃指行為人本於一個意思決定，在外界現
    實上形諸於外單一之身體舉動，或應為舉動而消極不為舉動
    ；或者本於單一決意所為數舉動在時間空間密接關係下，以
    自然意義觀察仍可視多數舉動為單一作為者。至於法律上一
    行為，則指透過應然規範面，將自然意義之數行為整體合併
    為一行為，並在法律上只構成一個違法，並與自然的一行為
    相同，只受一個行政罰評價，如刑法之結合犯、集合犯、想
    像競合行為等。至於行為人本於數個意思決定，在外界現實
    上表現為數舉動，且自然意義觀察上無法評價為單一作為，
    而非自然一行為，另法律又未將此等自然數行為規範為單一
    行為評價者，則係數行為，方不受行政罰法第24條第1項之
    拘束，而得依同法第25規定：「數行為違反同一或不同行政
    法上義務之規定者，分別處罰之。」分別處罰，此有臺北高
    等行政法院107年度簡上字第6號行政判決意旨可茲參照。
　⒊再按釋字第754號大法官解釋之理由又記載：「違反租稅義務
    之行為，涉及數處罰規定時，如係實質上之數行為，原則上
    得分別處罰之。至行為數之認定，須綜合考量法規範構成要
    件、保護法益及處罰目的等因素」，另釋字第503號大法官
    解釋：「違反租稅義務之行為，涉及數處罰規定時可否併合
    處罰，因行為之態樣、處罰之種類及處罰之目的不同而有異
    ……，除二者處罰之性質與種類不同，例如一為罰鍰、一為沒
    入，或一為罰鍰、一為停止營業處分等情形，必須採用不同
    方法而為併合處罰，以達行政目的所必要者外，不得重複處
    罰，乃現代民主法治國家之基本原則。從而，違反作為 義
    務之行為，如同時構成漏稅行為之一部或係漏稅行為之方法
    而處罰種類相同者，則從其一重處罰已足達成行政目的時，
    即不得再就其他行為併予處罰，始符憲法保障人民權利之意
    旨。」
　⒋被告因原告未能檢具個案委任書，依關稅法第84條第1項、報
    關業設置管理辦法第34條規定裁處原告罰鍰（處分書字號：
    109年第00000000號01至00000000號01），又因實到貨物與
    原申報不符，進而依空運快遞貨物通關辦法第17條第4項、
    營業稅法第51條第1項第7款規定，認處分人應負虛報責任，
    另行裁處原告所漏營業稅額1.5倍之罰鍰。惟原告係受國外
    集運商委託，依據其提供之報關資料向被告以前揭報關單號
    申請進口快遞貨物報關程序，報關過程中會有傳輸報單、檢
    具委任書、貨物通關…等行為，前述行為在自然意義上雖為
    數個舉動，但各該行為之目的皆係為了完成整個報關程序，
    且均係基於一個申請報關之行為決意在時間空間上具有密切
    關係，而概括包含於單一之申請報關決意之内，於法規範上
    應認屬一行為，僅受一個違法評價。
  ⒌本案業經被告以原告無法檢具個案委任書，認原告應依空運
    快遞貨物通關辦法第17條第4項規定、營業稅法第51條第1項
    第7款規定負虛報責任（109年第00000000號00至第00000000
    號00處分書），被告又以原告無法提供本案個案委任書，另
    行裁處「未能檢具及提示委任書」（109年第00000000號01
    至第00000000號01處分書）之罰鍰處分，原告雖因未能提示
    委任書，而同時違反報關業設置管理辦法第12條及空運快遞
    貨物通關辦法第17條第4項規定報關應檢附委託書之義務，
    但顯係屬一個行為違反數個行政法上義務規定之情況。又報
    關業設置管理辦法第12條及空運快遞貨物通關辦法第17條第
    4項之裁罰主體均為報關業者，二者均係課予報關業者於報
    關時應檢具委任書之行政法上作為義務，以達成使海關確實
    掌握通關過程之目的，被告既已於109年第00000000號01至
    第00000000號01處分書以原告無法檢具個案委任書，依報關
    業設置管理辦法第34條規定處分完畢，即不得再依空運快遞
　　貨物通關辦法第17條第4項對原告處以相同類型之處罰。且1
    09年第00000000號01至第00000000號01處分相較於本案處分
    ，係屬較重之處分，倘從其一重處罰已足達成行政目的時，
    即不得再就其他行為併予處罰，始符憲法保障人民權利之意
    旨，此於釋字第503號大法官解釋中論述綦詳。
　⒍又前開109年第00000000號00至第00000000號00處分雖係依據
    營業稅第51條第1項裁處貨物所漏稅額1.5倍之罰鍰，惟其責
    任基礎仍係基於空運快遞貨物通關辦法第17條第4項之虛報
    責任而來；易言之，原告所違反者，乃空運快遞貨物通關辦
    法第17條所定應於報關時提示委任書，並證明與納稅義務人
    間確有委任關係存在之行政法上義務，僅其法律效果（虛報
    責任）、罰鍰數額之計算間接援引適用營業稅法規定而已。
    原告並非直接違反營業稅之規定，則本件應屬報關業設置管
    理辦法第12條及空運快遞貨物通關辦法第17條第4項間之重
    複處罰競合問題，而與海關緝私條例規定無涉。
　㈡綜上論結，可認本案原告雖有無法檢具個案委任書之情形，
    惟原告係屬單一行為違反數個行政法上義務規定，不得重複
    處罰，被告逕對受處分人處以本案罰鍰，即非適法，訴願決
    定不查而加以維持，亦有未合等語。
  ㈢聲明：
  1.原處分、訴願決定均撤銷。
  2.訴訟費用由被告負擔。
三、被告則以：
　㈠按「納稅義務人，有下列情形之一者，除追繳稅款外，按所
    漏稅額處5倍以下罰鍰，並得停止其營業：一…七、其他有漏
    稅事實。」「二、進口貨物逃漏營業稅，按所漏稅額處1.5
    倍之罰鍰。」分別為營業稅法第51條第1項第7款及裁罰參考
    表載列同條項款所明定。原告違法情節已如前述，被告依上
    揭法條論處，於法並無不合。
　㈡次按「關稅納稅義務人為收貨人、提貨單或貨物持有人。」
    「進出口快遞貨物涉有虛報情事，如報關業者無法證明其確
    受委託報關者，應由報關業者負虛報責任。」分別為關稅法
    第6條及空運快遞貨物通關辦法第17條第4項所明定。準此，
    綜觀進出口通關流程，有關報運或違章行為主體之認定，依
    法應以貨物收貨人或持有人為斷。惟於快遞貨物涉有虛報情
    事時，倘報關業者無法提出適當文件或其他資料，證明其確
    實受有合法委任，按前揭規定應由其以貨物持有人身分負虛
    報之責，此與無代理權人以代理人名義所為之法律行為，經
    本人拒絕承認，應自負其責之原則相符（臺北高等行政法院
    104年度簡上字第139號判決參照)。又按關稅法第22條第1項
    、報關業設置管理辦法第12條及空運快遞貨物通關辦法第17
    條等規定，報關業者受進口快遞貨物之收貨人委託辦理報關
    時，應取具委託書並於報關時檢附之，於查獲涉有虛報情事
    時，報關業者應就「確受委託報關」之事實舉證，倘無法證
    明確受委託報關，即應由報關業者負虛報責任（最高行政法
    院101年12月27日101年度判字第1133號判決參照)。
　㈢本件原告辦理本件報關事務，全程支配案貨艙單申報、貨棧
    理貨、通關申報等行為，於通關流程中即為關稅法第6條所
    規定之貨物持有人。其以宋玉喬名義向被告報運系案貨物進
    口，經被告函請補具個案委任書供核，惟屆期無法提示，復
    無其他證據證明確受委託報關，被告爰依前開規定以原告論
    為本案受處分人，於法有據。
　㈣再按數行為違反同一或不同行政法上義務之規定者，分別處
    罰之，行政罰法第25條定有明文，其立法理由略以：「行為
    人所為數個違反行政法上義務之行為，若違反數個不同之規
    定，或數行為違反同一之規定時，與前條單一行為之情形不
    同，為貫徹個別行政法規之制裁目的，自應分別處罰。」復
    按司法院釋字第754號解釋理由書意旨略謂：違反行政法上
    義務規定之行為，涉及數處罰規定時，如係實質上之數行為
    ，原則上得分別處罰之，至行為數之認定，須綜合考量法規
    範構成要件、保護法益及處罰目的等因素。
　㈤原告報運貨物進口涉虛報貨名、數量及逃漏營業稅款情事，
    違反營業稅法第51條第1項第7款規定已如前述，又未檢具個
    案委任書逕為報關，應依報關業設置管理辦法第12條及第34
    條規定論處。前者係以報運貨物進口涉有漏稅情事為要件，
    明定納稅義務人進口貨物有據實申報義務，以確保營業稅之
    核課；後者之要件則係報關業受委任辦理報關，惟不能提示
    或查無委任書，用以規範報關業者須佐證委任關係存在，確
    認納稅義務之主體，以利海關確實掌握通關程序。是以，本
    案漏報營業稅與未檢具委任書所涉二法規之規範對象不同，
    違章行為有異，保護法益及處罰目的亦均不同，且未能檢具
    委任書與是否構成虛報逃漏稅款之行為間並無關聯性，義務
    形成時點亦不相同，此二行為實不具行為及時間上之密接性
    ，非屬同一行為，核屬先後違反報關業設置管理辦法及營業
    稅法2個行政法上義務，依行政罰法第25條規定，自應分別
    就「未能檢具及提示個案委任書」及「虛報進口貨物名稱及
    數量致逃漏營業稅」2行為併予處罰。訴稱該二者應屬一行
    為、本案違章與營業稅法無涉云云，容有誤解，委無足採。
　㈥原告既為專業快遞報關業者，對報關法令當知之甚詳，依報
    關業設置管理辦法第13條第1項及貨物通關自動化實施辦法
    第11條規定，理應切實取具個案委任書及其他報關必備文件
    ，再行申報，惟其並未取得進口人委任授權亦未取具關稅法
    第17條及同法施行細則第7條第1項所規範之法定報關文件（
    如發票等），即逕依大陸物流公司提供之報機明細申報，已
    違反上揭法規所課予之義務，致生本案違章，核有過失，依
    行政罰法第7條第1項：「違反行政法上義務之行為非出於故
    意或過失者，不予處罰。」規定意旨，自應論罰，原處分請
    予維持等語置辯。
　㈦聲明：1.駁回原告之訴。2.訴訟費用由原告負擔。
四、上開事實概要欄所述之事實，為兩造所不爭執（見本院卷第
    94至95頁），並有系爭貨物進口快遞貨物簡易申報單、廠商
    違規紀錄查詢-含未確定案件清表、緝私報告書、臺北關竹
    圍分關快遞機放課（遠雄快遞貨物專區）送查價單、逾期貨
    物或聲明放棄貨物處理紀錄、財政部關務署臺北關108年6月
    27日北普竹字第1081026035號函暨中華郵政掛號郵件收件回
    執、財政部關務署臺北關109年第00000000號01至第0000000
    0號01處分書、原處分、訴願決定書等附本院卷、訴願卷及
    原處分卷可稽，堪認為真正。
五、兩造主要爭點為：原告為報關業者，受託辦理系爭進口貨物
    6批報關，未能檢具及提示委任書，已經被告依關稅法第84
    條第1項、報關業設置管理辦法第34條規定裁處原告罰鍰各6
    ,000元，此有財政部關務署臺北關109年第00000000號01至
    第00000000號01處分書在卷（見本院卷第41至51頁）可稽，
    並為兩造所不爭執，原告則主張本件原告「虛報進口貨物名
    稱及數量」及「未能檢具及提示個案委任書」屬同一行為，
    按行政罰法第24條規定、相關行政法院見解及釋字第503號
    大法官解釋意旨，不應重複處分。就虛報責任而言，原告所
    違反係空運快遞貨物通關辦法第17條第4項「證明確受委任
    」之義務規定，僅法律效果適用營業稅法。本案屬報關業設
    置管理辦法(未能檢具及提示個案委任書）與空運快遞貨物
    通關辦法（虛報進口貨物名稱及數量）競合問題，與營業稅
    法無涉云云，則「虛報進口貨物名稱及數量」及「未能檢具
    及提示個案委任書」是否屬同一行為，被告原處分有無違誤
    ？
六、本院之判斷：
　㈠按營業稅法第41條規定：「貨物進口時，應徵之營業稅，由
    海關代徵之；其徵收及行政救濟程序，準用關稅法及海關緝
    私條例之規定辦理。」第51條第1項第7款規定：「納稅義務
    人，有下列情形之一者，除追繳稅款外，按所漏稅額處5倍
    以下罰鍰，並得停止其營業：......七、其他有漏稅事實者
    。」
　㈡本件原告為報關業者，於108年6月6日以宋玉喬等如附表之人
    之名義向被告報運進口快遞貨物6批。經被告查驗結果，實
    到貨物皆為Sxmini Mi Class電子煙，數量均為18KIT，與原
    申報貨物名稱及數量不符，此有進口快遞貨物簡易申報單6
    紙、臺北關竹圍分關到貨不符案件簽擬用紙及實際到貨電子
    煙照片在卷（見行政救濟卷宗2第1至20、35至38頁）可稽，
    原告為專業之報關業者，經查獲虛報進口貨物名稱、數量，
    涉及逃漏營業稅後，既不提出委任書，又無法提供任何與系
    爭電子煙有關資料供查證，經被告以108年6月27日北普竹字
    第1081026035號函通知原告提供委任書、商業發票等相關文
    件，惟其迄今仍無法補具，其所述「宋玉喬」等人既非收貨
    人，此為原告所不爭執，是以，原告無法證明其確受委託報
    關，自應為其虛報系爭進口貨物名稱、數量，涉及逃漏營業
    稅之行為負責。
　㈢又按行為時海關緝私條例第37條第1項第1款、第2款規定：「
    （第1項）報運貨物進口而有下列情事之一者，得視情節輕
    重，處所漏進口稅額2倍至5倍之罰鍰，或沒入或併沒入其貨
    物：一、虛報所運貨物之名稱、數量或重量。二、虛報所運
    貨物之品質、價值或規格。……。」（107年5月9日修正為處
    所漏進口稅額5倍以下罰鍰）第45條：「追徵或處罰之處分
    確定後，5年內再犯本條例同一規定之行為者，其罰鍰得加
    重二分之一；犯3次以上者，得加重1倍。」查本件係查驗不
    符之虛報案件，已如前述，前經被告於108年6月27日函請原
    告限期提供本件委任書、商業發票等文件，惟原告並未提供
    ，而本件實際到貨電子煙每批貨物營業稅漏稅額為846元，
    未逾5,000元，惟原告於1年內再犯相同違章行為達3次（108
    年第00000000及第00000000號處分書，分別於109年6月1日
    及同年6月17日處分確定），此有廠商違規紀錄查詢-含未確
    定案件清表1份在卷（見行政救濟卷宗2第13至15頁）可憑，
    並為原告所不爭執（見本院卷第97頁），依稅務違章案件減
    免處罰標準第15條第1項第2款及第24條規定，不能免罰。原
    處分機關爰依加值型及非加值型營業稅法（以下簡稱營業稅
    法）第51條第1項第7款及稅務違章案件裁罰金額或倍數參考
    表所訂違章情節，被告依據前揭規定，按每筆簡易申報單處
    所漏營業稅額1.5倍之罰鍰1,269元，共計7,614元，此有原
    處分6紙可稽（見本院卷第29至39頁），尚無不妥。
　㈣按「進口報關時，應填送貨物進口報單，並檢附發票、裝箱
    單及其他進口必須具備之有關文件」、「貨物應辦之報關、
    納稅等手續，得委託報關業者辦理……」、「報關業者之最低
    資本額、負責人、經理人與專責報關人員應具備之資格、條
    件、許可之申請程序、登記與變更、證照之申請、換發、辦
    理報關業務及其他應遵行事項之辦法，由財政部定之」、「
    報關業者違反第22條第3 項所定辦法中有關…辦理報關業務
    之規定者，海關得予以警告並限期改正或處新臺幣6,000元
    以上30,000元以下罰鍰；並得按次處罰…」，關稅法第17條
    第1項、第22條第1項、第3項、行為時關稅法第84條第1項分
    別定有明文。復按報關業設置管理辦法第12條第1、2項及第
    34條分別規定：「報關業受進出口人之委任辦理報關，應檢
    具委任書；……」「……報關業應切實核對其所載之内容，並自
    行妥為保存。於保存期間内，海關得隨時要求其提示或查核
    。報關業不能提示或查無委任書或委任書内容不實者，應依
    相關法令規定辦理。」「報關業違反……第12條……規定者，海
    關得依關稅法第84條第1項規定，視其情節輕重，予以警告
    並限期改正或處新臺幣6千元以上3萬元以下罰鍰；並得按次
    處罰；……」。「進口快遞貨物之收貨人、提貨單或貨物持有
    人及出口快遞貨物之輸出人，委託報關業者辦理報關手續者
    ，報關時應檢附委託書。…」空運快遞貨物通關辦法第17條
    第1項本文定有明文。
　㈤經查，本件原告為報關業者，於108年6 月6 日受進口人之委
    託向被告報運進口快遞貨物6 批報關時，依關稅法第22條第
    3項授權訂定之報關業設置管理辦法第12條及空運快遞貨物
    通關辦法第17條第1項本文規定，報關業者受任辦理報關前
    ，應先取得進出口人之委任授權，並取得經其簽名或蓋章之
    委任書，再行辦理通關。準此，原告既為報關業者，其受託
    報關時即應取得進口人之委任，並應審核相關文件，其於10
    8年6月6日以宋玉喬等人名義報運進口快遞貨物6批，經被告
    以108年6月27日函，請原告依限提供宋玉喬等人個案委任書
    供核，惟原告屆期迄未能提供，原告為報關業者，既未取得
    宋玉喬等人之委任，亦未確實審核大陸地區承攬業者提供之
    資料，即以宋玉喬等人之名義，採進口快遞貨物簡易申報單
    之方式，向被告報運進口快遞貨物6批等情，業如前述。可
    知原告之行為確實該當報關業設置管理辦法第12條規定，係
    屬於關稅法第84條第1項規定之「報關業者違反辦理報關業
    務之規定」之違章情事。又原告為合法取得報關業執照之業
    者，是本件原告之違章行為，縱認非故意，亦有「應注意，
    能注意，而未注意」之過失責任，並因而造成宋玉喬等人之
    名義遭冒用之損害，被告依據關稅法第84條第1項、報關業
    設置管理辦法第34條規定，每批貨物處罰鍰6,000元亦屬有
    據，並已確定。
　㈥至原告雖主張：「虛報」及「未能檢具及提示個案委任書」
    屬同一行為，不應重複處分云云。惟查：
　⒈按在法律案件中之行為數界定議題，實非規範價值中立之單
    純事實認定問題，而涉及規範評價。因此在個案中，要將行
    為進行劃分並涵攝至法律構成要件中時，必然涉及個案事實
    所適用法規範之規範意旨探究。
　⒉至於自然意義下人類之行止動作，要如何界定而劃歸為「單
    一行為」，不僅缺乏明確之標準。而且因為該等劃分標準「
    本質上」與法律追求之價值不具關連性，但在「一行為不二
    罰」之法律適用原則下，卻常對法律案件之法律判斷結論造
    成重大影響，因此常是由不同主體依其私人利害而擅為劃分
    ，缺乏一致性，常流於「各說各話」之結果。為了避免此等
    現象之發現，只能在「一望即知最無爭議」之情況下，方有
    限度地承認自然意義下之行為劃分。真正該強調者應僅是「
    禁止處罰過當原則」。至於自然意義之行為應如何受到規範
    評價，終歸是個別法律解釋論之議題，因此有一自然意義之
    行為受多數規範評價者，亦有多數自然意義行為僅受單一規
    範評價之情形存在。
　⒊行政罰法第24條第1項規定之違章類型，即是「行政違章行為
    之想像競合」。該條項所定之「(自然意義下)一行為」，在
    解釋亦應從嚴為之。而此等解釋標準亦為釋憲機關所採，爰
    說明如下：
　⑴司法院釋字第754號解釋之解釋文指明：本院100年度5月份第
    2次庭長法官聯席會議有關「……進口人填具進口報單時，需
    分別填載進口稅、貨物稅及營業稅相關事項，向海關遞交，
    始完成進口稅、貨物稅及營業稅之申報，故實質上為3個申
    報行為，而非一行為。如未據實申報，致逃漏進口稅、貨物
    稅及營業稅，合於海關緝私條例第37條第1項第4款、貨物稅
    條例第32條第10款暨營業稅法第51條第7款規定者，應併合
    處罰，不生一行為不二罰之問題」之決議，與法治國一行為
    不二罰之原則並無牴觸。
　⑵司法院釋字第754號解釋之規範意旨即指明「在同一時點，同
    時提交3份文書為3種申報」之自然意義行止動作，在法律評
    價上，仍然不能被涵攝為「單一行為」，而應被評價為數個
    行為。換言之，行為數之認定，須綜合考量法規範構成要件
    、保護法益及處罰目的等因素，顯見自然意義之一行為判定
    ，仍然不是單純之事實認定，而受到所適用法規範規範意旨
    之影響。
　⒋而在我國現行法制中，除了行政違章行為之想像競合類型外
    ，並無其他以「一違章行為論」之牽連違章行為類型或連續
    違章行為類型之承認。
　⒌在前開法理基礎下，訴願決定以原告未能檢具及提示宋玉喬
    等人個案委任書供核，違反報關業設置管理辦法第12條規定
    ，依同辦法第34條第1項、關稅法第84條第1項規定處罰；又
    系爭貨物經查驗結果，為中國電子煙而非原申報之物品，已
    如前述，並為原告所不爭執，涉有虛報貨物名稱及數量情事
    ，被告另依空運貨物快遞通關辦法第17條第4項規定，認原
    告應以貨物持有人身分負虛報責任，依海關緝私條例第37條
    第1項（原處分漏載）及營業稅法第51條第1項第7款規定對
    原告另為處分。前者，係報關業者受託辦理報關，應核實確
    認進口人身分，以追蹤貨物流向及稅政資料正確性並落實海
    關通關風險管控及查核機制；後者係為確保貨物進口人對於
    進口貨物資料之詳實申報義務，以達關稅核課及邊境管制之
    目的，兩者規範對象不同，違章行為各異，且保護法益及處
    罰目的亦均不同，如有違反，應以行為人係分別基於「報關
    業者」及「納稅義務人（貨物持有人）」身分，就「未能檢
    具及提示個案委任書」及「虛報」負違反規定之責任，分別
    處罰之。訴願決定已附上詳細之理由說明，可清楚推論，其
    主要原因，應係自然意義之一行為判定，不是單純之事實認
    定，而受到所適用法規範意旨之影響，認本件原告之行為，
    在法律評價上，仍然不能被涵攝為「單一行為」，而應被評
    價為數個行為。再者，通關實務上，依上開說明，其行為可
    分性亦為明顯，在法律評價上，仍屬數個違章行為，因此可
    以認定本案無「違章行為之想像競合」情形存在。
  ⒍綜上，原告所稱被告以原告無法提供個案委任書，裁處「未
    能檢具及提示委任書」（109年第00000000號01至第0000000
    0號01處分書）之罰鍰處分各6,000元確定；被告又因原告無
    法提出個案委任書，認原告應依空運快遞貨物通關辦法第17
    條第4項規定，由原告依海關緝私條例第37條第1項規定負虛
    報責任而逃漏營業稅，另行裁處「逃漏營業稅」（109年第0
    0000000號00至第00000000號00處分書）之1.5倍罰鍰處分，
    具有重複處罰之重大瑕疵云云，並無足取。蓋「未能檢具及
    提示委任書」是因其未提出委任書而受罰，而「虛報」是因
    為虛報包裹內之內容物而受罰，並非未具委任書就必然伴隨
    有虛報之處罰，兩者本就具有獨立之違法性，虛報之罰則僅
    係因原告無法提出委任書而推定由原告承擔，並非再度處罰
    其無法提出委任書之事實，更無「禁止處罰過當」之問題，
    本件應無違反一行為不二罰之原則。從而本件被告所為處分
    ，揆諸首揭法條規定，並無違誤，原告上開所述，顯係卸責
    之詞，不足採信。
七、綜上所述，原告主張核無足採，被告認定原告有報關業者及
    未能檢具及提示個案委任書及具納稅義務人身分負虛報違反
    規定之責任，應分別處罰之，被告認原告本件違反海關緝私
    條例第37條第1項及營業稅法第51條第1項第7款規定，以原
    處分科處罰鍰，經核其認事用法並無違誤，訴願決定予以維
    持，亦無不合，原告起訴請求撤銷訴願決定及原處分，為無
    理由，應予駁回。
八、本件判決基礎已經明確，兩造其餘的攻擊防禦方法及訴訟資
    料經本院斟酌後，核與判決結果不生影響，無一一論述的必
    要，一併說明。
九、據上論結，本件原告之訴為無理由，依行政訴訟法第98條第
    1 項前段，判決如主文。
中　　華　　民　　國　　111 　年　　11　　月　　30　　日
                  行政訴訟庭  法　官　徐  培  元
上為正本係照原本作成。
如不服本判決，應於送達後20日內，向本院提出上訴狀，其未表
明上訴理由者，應於提出上訴後20日內向本院補提理由書（均須
按他造人數附繕本）。上訴理由應表明關於原判決所違背之法令
及其具體內容，或依訴訟資料可認為原判決有違背法令之具體事
實。
中　　華　　民　　國　　111 　年　　11　　月　　30　　日
                              書記官  吳  文  彤　　　
附表：（價格：新臺幣）
編號 處分書號碼    簡易申報單號碼  主提單號碼 分提單號碼   原申報納稅義務人     原申報          實到貨物     罰鍰金額         貨名 重量   貨名 數量 完稅價格 所漏營業稅額 所漏關稅額  1 第00000000號00 CX//08/0A4W2967   000-00000000 0000000000000   宋玉喬   線衫  4PCE Sxmini Mi Class電子煙 18KIT 16,200元 846元 729元 1,269元 2 第00000000號00 CX//08/0A4W2985   000-00000000 0000000000000   SUNG YU CHIAO 運動長褲  1PCE Sxmini Mi Class電子煙 18KIT 16,200元 846元 729元 1,269元 3 第00000000號00 CX//08/0A4W3031   000-00000000 0000000000000   羅珊怡   裙子 1*PCE Sxmini Mi Class電子煙 18KIT 16,200元 846元 729元 1,269元 4 第00000000號00 CX//08/0A4W3043   000-00000000 0000000000000    SUNG 　 CHIEN 　  YA Handbags  2PCE Sxmini Mi Class電子煙 18KIT 16,200元 846元 729元 1,269元 5 第00000000號00 CX//08/0A4W2980   000-00000000 0000000000000   宋茜雅  jacket  1PCE Sxmini Mi Class電子煙 18KIT 16,200元 846元 729元 1,269元 6 第00000000號00 CX//08/0A4W2986   000-00000000 0000000000000   宋慧希*  Rubber  pants  6PCE Sxmini Mi Class電子煙 18KIT 16,200元 846元 729元 1,269元 合計             7,614元